Inventaris van het archief van de Meetkundige Dienst (Organisatie en Personeel), 1945-1996
Nationaal Archief, Den Haag
- Ministerie van Verkeer en Waterstaat 1945-, 911
  - Ondersteunende processen. 1945-, 1
    - Instelling, ontwikkeling, organisatie en reorganisatie, 3
      - Organisatie en reorganisatie, 3.2
        - Rapport van de Werkgroep Organisatie bevattende een inventarisatie van de gevolgen van een reorganisatie naar twee door het directieteam gedefinieerde modellen., 1984; 219
        - Rapportages van de Werkgroep Werkprocessen Optimalisering van Werkprocessen en Informatievoorziening., 1984; 221
        - Reorganisatie van de Hoofdafdeling Marine Geodesie en Terrestrische Metingen., 1984-1989; 172; 07.556
        - Privatiseringsonderzoek., 1985; 190; 07.358
        - Opstelling van de covernota Hoofdafdelingsplannen en Automatiseringsplan., 1985-1987; 187
        - Totstandkoming van het rapport "Grenzenprocedure" inzake verwerving en vervreemding van gronden voor waterstaatswerken volgens de samenwerkingsregeling met het Kadaster., 1985-1988; 193; -1.704.2
    - Financiën, 4
      - Begrotingen voor de jaren 1958-1984., 1956-1984; 30; 042.1; pak
    - Hulpmiddelen en huisvesting, 5
      - Uitbreiding en aanpassing van de huisvesting van de Meetkundige Dienst., 1947-1980; 29; 031; pak
      - Beheer van instrumenten, opgaven van instrumenten en meetbenodigdheden als bedoeld in circulaire 2/1941 door de verschillende waterstaatsdirecties., 1948-1984; 196-198, 204-205
        - 1948-1976, 196; 032.3; pak
        - 1976-1978, 197; 032.3; pak
        - 1979-1980, 198; 032.3; pak
        - 1981-1982, 204; pak
        - 1983-1984, 205; pak
      - Lijsten van benamingen van werkopdrachten met bijbehorende werknummers ten behoeve van de afdelings-, rayon- en ploegchefs van de Meetkundige Dienst., 1965-1973; 122; 211; pak
      - Overname van het archief, instrumentarium en bibliotheek van de Nederlandse Interdepartementale Werkgemeenschap voor het Applicatieonderzoek van Remote Sensing technieken (NIWARS) na haar opheffing., 1969-1977; 59; 061; pak
      - Beschrijving van computerprogramma's voor codering van kleine standaardberekeningen, berekening van horizontaal en verticaal alignement en strook/blokvereffening., 1969-1979; 38; 053.2
      - Rapport met betrekking tot het instellen van een Centraal Cöordinaten Archief, uitgebracht door de Commissie Coördinaten Beheer en het commentaar van diverse rayons van de Meetkundige Dienst hierop., 1971; 45; 061
      - Organisatie van de aanschaf en het beheer van instrumenten ten behoeve van Rijkswaterstaat., 1971-1975; 3; 002.2
      - Aankoop tevens om- en verbouwen van een vaartuig tot een kabelschip (meetschip Niveau) voor de uitvoering van de hydrostatische waterpassingen., 1971-1976; 309; pak
      - Constructietekeningen en technische details, ontwerp en de bouw van een semi- automatische kabel opwindmechanisme (SAKOM) ten behoeve van het meetschip Niveau., 1973-1975; 310; pak
      - Opgave (inventaris) van geodetische systemen en instrumenten met bijbehoren., 1985-1987; 201-203
        - 1985, 201; 07.353.6; pak
        - 1986, 202; 07.353.6
        - 1987, 203; 07.353.6a; pak
      - Concept-Automatiseringsplan voor de Meetkundige Dienst., 1986-1987; 209; 07.355.52
      - Automatisering van het registratie- en planningssysteem., 1987-1989; 210; 07.355.52
    - Personeel, 6
      - Rede uitgesproken door de heer J.G. Fortuin, Hoofd van de Meetkundige Dienst, ter gelegenheid van de plaatsing van de gedenksteen ter herdenking van de oorlogsslachtoffers onder het waterstaatspersoneel., 32; 029.1